臺灣新竹地方法院刑事判決　　　　　　　　　　　　　　九十三年度訴字第九０號
　　公　訴　人　臺灣新竹地方法院檢察署檢察官
　　被　　　告　乙○○
右列被告因違反毒品危害防制條例案件，檢察官提起公訴（九十二年度毒偵字第一０
一四號）及移送併案審理（九十三年度毒偵字第五八０、七七二號），本院依簡式審
判程序判決如左：
    主  文
乙○○連續施用第一級毒品，累犯，處有期徒刑捌月，扣案之第一級毒品海洛因殘渣
袋壹個（已無法析離化驗）沒收銷燬，注射針筒共陸支、分裝匙壹支、止血帶壹條，
均沒收；又施用第二級毒品，累犯，處有期徒刑月。應執行有期徒刑拾月，扣案之
第一級毒品海洛因之殘渣袋壹個（已無法析離化驗）沒收銷燬，注射針筒共陸支、分
裝匙壹支、止血帶壹條，均沒收。
    事  實
一、乙○○前曾因連續施用第一級毒品海洛因案件，經送臺灣臺中看守所附設勒戒所
    執行觀察、勒戒後，認無繼續施用毒品傾向，經臺灣新竹地方法院檢察署檢察官
    於民國九十一年十月二十一日以九十一年度毒偵字第一二七五號為不起訴處分確
    定；又曾因持有第一級毒品海洛因案件，經本院於九十一年十月十四日以九十一
    年度竹簡字第四九０號判決判處有期徒刑三月確定，甫於九十二年六月三日執行
    完畢。詎乙○○猶不知悔改，竟復基於概括之犯意，自九十二年七月初某日起至
    九十三年七月十七日凌晨零時止，在其位於新竹市○○街一一二巷二六號之住處
    及新竹市○○路五四九號棒球大旅社第六０六號房等地，以摻入香煙內與針筒注
    射之方式，以平均一天二、三次之頻率，連續施用第一級毒品海洛因多次；復另
    行起意，於九十二年七月十八日中午，在新竹市○○路的朋友家，以將第二級毒
    品安非他命放入玻璃球吸食器再點火燒烤之方式，施用第二級毒品安非他命各一
    次，嗣分別為警於九十二年七月十八日晚上十一時三十分許、九十三年五月二十
    八日下午五時四十分許、同年七月十七日凌晨零時十五分許，在新竹市○○路四
    二０巷一弄巷口處、新竹市○○路四三一巷六十號及新竹市○○路五四九號棒球
    大旅社第六０六號房等處查獲，並於第二次被查獲時，扣得其所用、用以施用第
    一級毒品海洛因之注射針筒一支、於第三次被查獲時，扣得其所有、施用第一級
    毒品海洛因所剩之殘渣袋一個（已無法析離化驗）、施用第一級毒品海洛因所用
    之注射針筒五支、分裝匙一支、止血帶一條，而得悉上情。
二、案經新竹市警察局第一分局報告臺灣新竹地方法院檢察署檢察官偵查起訴及移送
    併案審理。
    理  由
一、本件被告乙○○所犯施用第一級、第二級毒品罪，均非死刑、無期徒刑、最輕本
    刑為三年以上有期徒刑之罪，或高等法院管轄第一審之案件，被告於本院行準備
    程序進行中，就被訴事實為有罪之陳述，經本院合議庭認合於修正後刑事訴訟法
    第二百七十三條之一之規定，裁定進行簡式審判程序，合先敘明。
二、訊據被告乙○○對於上開施用第一級、第二級毒品之事實，業已於偵查中及本院
    審理時坦承不諱，被告第一次被查獲後於警訊時所親自採取、封緘之尿液，經送
    驗結果確呈嗎啡及甲基安非他命陽性反應，新竹市衛生局九十二年七月二十四日
    衛檢字第八六四六號不法藥物尿液初步篩檢報告書影本及國防部憲兵司令部刑事
    鑑識中心九十二年十二月三十一日（九二）宇鑑字第一七九三五號鑑驗通知書正
    本各一份在卷，其第二次被查獲後於警訊時所親自採取、封緘之尿液，經送驗結
    果亦呈嗎啡陽性反應，有新竹市衛生局九十三年六月二日衛檢字第六二三九號不
    法藥物尿液初步篩檢報告書一份在卷，其第三次被查獲後於警訊時所親自採取、
    封緘之尿液，經送驗結果確仍呈嗎啡陽性反應，有新竹市衛生局九十三年七月二
    十日衛檢字第八五二六號不法藥物尿液初步篩檢報告書一份在卷可憑，復有被告
    所有、施用第一級毒品海洛因所剩之殘渣袋一個（已無法析離化驗）及其所有、
    用以施用第一級毒品海洛因所用之注射針筒共六支、分裝匙一支、止血帶一條等
    物扣案在卷，被告應確有施用第一級毒品海洛因及第二級毒品安非他命之行為無
    誤。綜上所述，被告之自白核與事實相符，本件事證已臻明確，被告施用毒品之
    犯行洵堪認定，應予依法論科。
三、核被告乙○○所為，係犯毒品危害防制條例第十條第一項之施用第一級毒品罪及
    同條第二項之施用第二級毒品罪；其持有毒品海洛因及安非他命之低度行為，應
    分別為其施用毒品之高度行為所吸收，均不另論罪。被告先後多次施用第一級毒
    品之犯行，時間緊接、手法雷同，所犯係基本犯罪構成要件相同之罪，顯係基於
    概括之犯意反覆為之，應依刑法第五十六條連續犯之規定論以一連續施用第一級
    毒品罪，並依法加重其刑。公訴人移送併辦之被告於九十二年七月二十日起至九
    十三年七月十七日止施用第一級毒品海洛因部份，雖未據起訴，惟因與起訴之被
    告施用一級毒品部份具有連續犯之裁判上一罪關係，為起訴效力所及，本院自應
    併予審理，併此敘明。被告所犯上開連續施用第一級毒品罪與施用第二級毒品罪
    間，犯意各別，行為互異，罪名不同，應予分論併罰。末查，被告曾因持有第一
    級毒品海洛因案件，經本院於九十一年十月十四日以九十一年度竹簡字第四九０
    號判決判處有期徒刑三月確定，甫於九十二年六月三日執行完畢，有臺灣新竹地
    方法院檢察署刑案資料查註紀錄表及臺灣高等法院被告全國前案紀錄表各一份在
    卷足參，其於受有期徒刑之執行完畢後五年以內再犯本件有期徒刑以上之罪，為
    累犯，應依刑法第四十七條規定加重及遞加重其刑。爰審酌被告年紀尚輕，卻沈
    迷於毒品，無視於毒品對其個人身心及家庭、社會之戕害，及其品行、生活狀況
    、智識程度與犯罪後之態度等一切情狀，分別量處如主文所示之刑，並定其應執
    行刑，以資警惕。
四、扣案之含有第一級毒品海洛因之殘渣袋一個，因已無法析離化驗，係違禁物，應
    依毒品危害防制條例第十八條第一項前段規定，宣告沒收銷燬；另扣案之注射針
    筒共六支、分裝匙一支、止血帶一條等物，係被告所有，用以施用第一級毒品海
    洛因所用之物，業據其陳明在卷，均應依刑法第三十八條第一項第二款之規定宣
    告沒收之。
五、據上論斷，應依刑事訴訟法第二百七十三條之一第一項、第二百九十九條第一項
    前段，毒品危害防制條例第十條第一項、第二項、第十八條第一項前段，刑法第
    十一條、第五十六條、第四十七條、第五十一條第五款、第三十八條第一項第二
    款，判決如主文。
本案經檢察官甲○○到庭執行職務。
中　　　華　　　民　　　國　　九十三　　年　　　八　　　月　　 十七 　　日
                                      臺灣新竹地方法院刑事第二庭
                                          法  官  遲  中  慧
右正本證明與原本無異。
如不服本判決，應於判決送達後十日內向本院提出上訴狀( 應附繕本 )，上訴於臺灣
高等法院。
                                          書記官  江  靜  玲
中　　　華　　　民　　　國　　九十三　　年　　　八　　　月　　 十七 　　日
附錄本案論罪科刑法條全文：
毒品危害防制條例第十條
施用第一級毒品者，處六月以上五年以下有期徒刑。
施用第二級毒品者，處三年以下有期徒刑。
